docs/apertium-krl.krl.lexc.md
| šuunnitella (vblex) |
| šuu (n) |
| šuunta (n) |
| šuuri (adj) |
| šuvaija (vblex) |
| # (sym) (n ) |
| # (sym) (n ) |
|    (sym) (n ) |
| = (sym) (n ) |
| ≥ (sym) (n ) |
|    (sym) |
|   |
|   |
|   |
|   |
|  ;) (sym) |
|  ;-) (sym) |
| * (sym) |
| + (sym) |
| , (sym) |
| @ (sym) |
| \ (sym) |
| ^ (sym) |
| _ (sym) |
| ` (sym) |
| | (sym) |
| ~ (sym) |
|   (sym) |
| § (sym) |
| §§ (sym) |
| © (sym) |
| ® (sym) |
| ° (sym) |
| ± (sym) |
| ´ (sym) |
| ¶ (sym) |
| · (sym) |
| × (sym) |
| ‘ (sym) |
| ‰ (sym) |
| ′ (sym) |
| → (sym) |
| − (sym) |
| ≤ (sym) |
| ☹ (sym) |
| ☺ (sym) |
| ☻ (sym) |
| ♥ (sym) |
| ♪ (sym) |
| šyntyö (vblex) |
| šyrjäh (adv) |
| syvästi (adv) |
| šyy (n) |
| šyyvä (vblex) |
| šyönti (n) |
| šähkö#laiteh (n) |
| šähkö (n) |
| šähköpošti (n) |
| šäilyttämini (n) |
| ta (cnjcoo) |
| tahi (cnjcoo) |
| tahtoa (vblex) |
| tai (cnjcoo) |
| taimen (n) |
| Taimira (np) (top ) |
| taiteh (n) |
| taiteilija (n) |
| takaperin (adv) |
| takuana (post) |
| takua (post) |
| takuata (post) |
| talo (n) |
| talo (n) |
| talous#toiminta (n) |
| talouvellini (adj) |
| talvi#palačči (n) |
| talvispartakiadi (n) |
| tanškalaini (adj) |
| tanššie (vblex) |
| tanšši (n) |
| tapa (n) |
| tapa (n) |
| taphtuma (n) |
| tappoa (vblex) |
| tappo (n) |
| tapuamini (n) |
| tarita (vblex) |
| tarkašti (adv) |
| tarkemmin (adv) |
| tarkistoa (vblex) |
| tarkka (adj) |
| tarkotuš (n) |
| tarvita (vblex) |
| tarvittava (adj) |
| taša#valta (n) |
| tašo (n) |
| tatari (n) |
| Tatjana (np) (ant ) (f ) |
| Tat’t’ana (np) (ant ) (f ) |
| tavara (n) |
| tavoin (adv) |
| teatteri (n) |
| teatteri (n) |
| teema (n) |
| tehaš (n) |
| tehnikka (n) |
| tehtävä (n) |
| tekstiili (n) |
| tekstii (n) |
| Terentjev (np) (cog ) |
| terväni (adj) |
| tie (n) |
| tie#pätkä (n) |
| tieteä (vblex) |
| tietointensiivini (adj) |
| tieto (n) |
| tiettäväine (adj) |
| tietyšti (adv) |
| tietyä (vblex) |
| tietäjä (n) |
| tiijuššella (vblex) |
| tiijuštua (vblex) |
| Tikkanen (np) (cog ) |
| tila (n) |
| tila (n) |
| tiälä (adv) |
| ™ (sym) |
| toičči (adv) |
| toimeh#pito (n) |
| toimie (vblex) |
| toiminta (n) |
| toimittaja (n) |
| toimittoa (vblex) |
| toini (adj) (ord ) |
| toini (prn) |
| toisihis (adv) |
| toivuo (vblex) |
| torni (n) |
| Torvinen (np) (cog ) |
| toteuttamini (n) |
| toteuttoa (vblex) |
| totini (adj) |
| tovellini (adj) |
| tuaš (adv) |
| tuatto (n) |
| tuisku#kuu (n) |
| tuki (n) |
| Tula (np) (top ) |
| tulija (n) |
| tulla (vblex) |
| tuloš (n) |
| tuloš (n) |
| tulovaisuš (n) |
| tulovaisuš (n) |
| tunnelma (n) |
| tunnettu (adj) |
| tuntie (vblex) |
| tunti (n) |
| tunti (n) |
| tuntua (vblex) |
| tuohi#kesseli (n) |
| tuohini (adj) |
| tuohi (n) |
| tuomita (vblex) |
| tuo (prn) (dem ) |
| tuotantolaitoš (n) |
| tuotanto#linja (n) |
| tuotanto#miärä (n) |
| tuotanto (n) |
| tuottaja (n) |
| tuottoa (vblex) |
| tuškin (adv) |
| tuškinpa (adv) |
| tuškistuo (vblex) |
| tuttu (adj) |
| tutuštumini (n) |
| tuuli#generattori (n) |
| tuuvva (vblex) |
| tuuvvittamini (n) |
| Tver (np) (top ) |
| TV (n) (acr ) |
| tyhjä (adj) |
| tykytä (vblex) |
| työllistyä (vblex) |
| työnteä (vblex) |
| työ (n) |
| työ (n) |
| työ (prn) (pers ) (p2 ) (pl ) |
| tämä (prn) (dem ) |
| tänne (adv) |
| tärkie (adj) |
| täyši (adj) |
| täyšin (adv) |
| täyttyä (vblex) |
| täyvellisešti (adv) |
| Udmurtia (np) (top ) |
| Udmurtija (np) (top ) |
| ugrilane (adj) |
| ukkoineh (adv) |
| ukko (n) |
| ukrainalaini (adj) |
| Uljana (np) (cog ) |
| ulko#maa (n) |
| ulko#puoli (n) |
| ulko#vaihe (n) |
| unkarilaine (n) |
| urheilija (n) |
| urheiluministerijö (n) |
| urheilu (n) |
| uškuo (vblex) |
| uškuo (vblex) |
| Ust’-Avam (np) (top ) (use_nonstandard ) |
| Ust’-Avam (np) (top ) |
| uuši (adj) |
| uusi#vuosi (n) |
| V (adj) (ord ) (sg ) (nom ) |
| vahva (adj) |
| vai (cnjcoo) |
| vaihella (vblex) |
| vaihe (n) |
| vaihtoehto (n) |
| vaihto (n) |
| vaihtua (vblex) |
| vaikie (adj) |
| vaikka (cnjcoo) |
| vaikuttoa (vblex) |
| vailla (post) |
| vain (adv) |
| vain (cnjcoo) |
| vaipuo (vblex) |
| vakallini (adj) |
| vakumi (n) |
| valehuš (n) |
| valehuš (n) |
| Valentina (np) (ant ) (f ) |
| valettu (adj) |
| valita (vblex) |
| valkie (adj) |
| vallata (vblex) |
| valmeš (adj) |
| valmistamini (n) |
| valmistoa (vblex) |
| valmistua (vblex) |
| valo (n) |
| valta (n) |
| valtijollini (adj) |
| valtijo (n) |
| valtijon#yli#opisto (n) |
| vanha (adj) |
| vanhan#aikane (adj) |
| vanhempineh (adv) |
| vapuaehtoni (adj) |
| varajohtaja (n) |
| varalta (adv) |
| vara (n) |
| varjella (vblex) |
| varma (adj) |
| varoin (post) |
| varšinki (adv) |
| Vasiljeva (np) (cog ) |
| vaššata (vblex) |
| vaššen (post) |
| vašta (adv) |
| vaštah (post) |
| vaštata (vblex) |
| vaštauš (n) |
| vaštuullini (adj) |
| vehkeh (n) |
| veiči (n) |
| veikkuo (vblex) |
| vejen#haltija (n) |
| ven’ankieline (adj) |
| ven. (n) (abbr ) |
| Venäjä (np) (top ) |
| venäjä (n) |
| venäläini (adj) |
| verotuš (n) |
| verran (adv) |
| vesi (n) |
| Vestaskonserni (np) (al ) |
| vet (adv) |
| vetäjä (n) |
| VI (adj) (ord ) (sg ) (nom ) |
| vičča (n) |
| vičerteä (vblex) |
| video (n) |
| vielä (adv) |
| vienan#karjala (n) |
| Viena (np) (top ) |
| viereh (post) |
| viereššä (post) |
| viereštä (post) |
| viestihiihto (n) |
| vietteä (vblex) |
| VII (adj) (ord ) (sg ) (nom ) |
| VIII (adj) (ord ) (sg ) (nom ) |
| viiješ (adj) (ord ) |
| viijä (vblex) |
| viime (adv) |
| viimeni (adj) |
| viimeni (adj) |
| Viipuni (np) (ant ) (m ) |
| viisi (num) (card ) |
| virallini (adj) |
| virallisešti (adv) |
| virka (n) |
| virkkoa (vblex) |
| viršša (n) |
| Vladimir (np) (ant ) (f ) |
| Vlasova (np) (cog ) |
| Vlasova (np) (cog ) |
| voija (vaux) |
| voima (n) |
| voittaja (n) |
| voitto (n) |
| voittua (vblex) |
| Voločanka (np) (top ) |
| Vologda (np) (top ) |
| Volvo (np) (al ) |
| vuate (n) |
| Vuokkiniemi (np) (top ) |
| vuolla (vblex) |
| vuorikombinatti (n) |
| vuosi (n) |
| vuoši (n) |
| -vuotini (adj) |
| vuotis#päivä (n) |
| vähembistö#kieli (n) |
| vähän (adv) |
| vähäšen (adv) |
| Väinämöini (np) (ant ) (m ) |
| väliaikani (adj) |
| välillä (post) |
| välin (adv) |
| välini (adj) |
| WWF (np) (al ) (acr ) |
| wwf.ru (n) (abbr ) |
| X (adj) (ord ) (sg ) (nom ) |
|   |
|   |
|   |
|   |
| yandex (np) (al ) |
| yhekšän (num) (card ) |
| yhekšäš (adj) (ord ) |
| yheššä (adv) |
| yhistyä (vblex) |
| yhistäytyö (vblex) |
| yhteheš (adv) |
| yhteis#ruato (n) |
| yhteis#toiminta (n) |
| yhteis#työ (n) |
| yhteyš (n) |
| yhtijö (n) |
| yhtyö (vblex) |
| yhyšvalta (n) |
| yksi (num) (card ) |
| yksinäini (adj) |
| yksityis#esiintyjä (n) |
| ylen (adv) |
| yličči (post) |
| yli#opisto (n) |
| yli (post) |
| yllä (post) |
| ymmärteä (vblex) |
| ympärillä (post) |
| ympäri (post) |
| ympäri (post) |
| ympäristö (n) |
| yritteä (vblex) |
| yštävällini (adj) |
| yštävä (n) |
| Zubanov (np) (cog ) |
| äijä (adv) |
| äijän (adv) |
| ämmöineh (adv) |
| ämmölä (n) |
| ämmö (n) |
| äšen (adv) |
| µ (sym) (n ) |
